# 请教陈版主：新租赁准则

提问人：丸子与泡芙 时间：2022-10-26 17:09:49
企业先是签订了一个2020.9-2021.8的租赁合同，约定在开始时一次性付清一年租金 60 万，但实际于 21 年 5 月支付 20 万， 21 年 8 月支付 40 万；之后企业选择续租，又签订了2021.9-2024.8月的租赁合同，租金相同，约定2021.9开始每季度支付 15 万。使用权资产和租赁负债的初始计量应该怎么做？主要是怎么考虑第一个合同的付款情况？

回答人：chenyiwei
建议考虑以下问题：
1 、一开始时只签订一年租约（2020.9-2021.8）的原因是什么？当初签约时能否合理预期将会续租？即，在 2021 年 1 月 1 日执行新租赁准则时，对该项租赁能否作为短期租赁简化处理？首先应合理确定租赁期（是否需将后续续租的三年在 2021 年 1 月 1 日新旧准则衔接时就包含在内），然后在此基础上考虑会计处理。
2 、如果租金支付的实际进度与原合同约定不同，但前后差异在一年内，则基于简化考虑，可以不处理提前或者延迟支付租金的时间价值影响。但后续再签订合同并进行会计处理时，需考虑此类不严格遵循合同的租金支付是否属于惯例，并据此考虑对折现的影响。